---
title: "Tarea 6"
author: "Lorena Luraghi- Lucia Quintero"
date: "12 de abril de 2018"
output: pdf_document
---

```{r setup, include=FALSE}
knitr::opts_chunk$set(echo = TRUE)
```


# Ejercicio 1

1. Crear una  nuevo repositorio en GitHub llamado Actividad 6. 

2. Crear un proyecto de RStudio y conectarlo con su nuevo repositorio en GitHub

3. Abrir un archivo de Rmarkdown que compile a pdf con la solución de la Actividad 6, puede usar como base el .Rmd que está disponible en EVA. 

4. Realizar el primer `commit` y `push` con la Actividad 6 en su nuevo repositorio de GitHub (sólo el .Rmd).


# Ejercicio 2
Cargar la librería `tidyverse` y con los datos `mpg` usar las funciones que vimos de `dplyr` para  transformar los datos de la siguiente forma. 

```{r}
library(tidyverse)
data(mpg)
mpg
```
1. Seleccionar el conjunto de autos del 2008 que tienen `hwy` mayor a 31. ¿Cuantos autos son?

```{r}
x1 <- filter(mpg,year==2008 & hwy>31)
length(x1$hwy)
```
El conjunto de autos del 2008 que tienen "hwy" mayor a 31 tiene 6 autos.

2. Seleccionar el conjutno de autos que tienen `cty` igual a 9 ó hwy es mayor a 90. ¿Cuantos autos son? 

``` {r}
x2 <- filter(mpg,cty==9 | hwy>90)
length(x2$hwy)
```
El conjunto tiene 5 autos.

3. Selecciona la variable `displ` y `hwy`
```{r}
x3 <- select(mpg,c(displ,hwy))
x3
```
4. Seleccioná desde la variable `trans` hasta la variable `hwy`

```{r}
x4 <- select(mpg,trans:hwy)
x4
```

5. Crear una nueva variable que transforme  `hwy` (millas por galón) en litros/100 km 
Primero tenés que saber la conversión de galones a litros y de millas a kilómetros

`1 gallón = 3.78541 litros`

`1 milla = 1.60934 km`



```{r}
mpg <- mutate(mpg,hwynew=hwy*235.22 )
mpg
```


3.Para esta actividad vamos a utilizar los datos happy que se encuentran en la librería productplots. Con estos datos vamos a investigar algunas preguntas sobre que cosas afectan la felicidad de la gente. Para responder estas preguntas utilizaremos dplyr.

```{r,echo=FALSE}
library(productplots)
library(tidyverse)
data(happy)
head(happy)
```


1. Encontrá el porcentaje para los distintos niveles de felicidad para hombres y mujeres a lo largo de todos los años

2. Graficá los porcentajes en un gráfico de dispersión con year en el eje x y porcentaje en el eje y. Tendría que haber un total de seis puntos para cada año, coloreálos puntos según happy y remove la clase NA usando filter

```{r}
happy %>% filter(!is.na(happy)) %>% group_by(sex, happy,year) %>%
 summarise(conteo = n()) %>% mutate(porcentaje=conteo*100/sum(conteo)) %>% ggplot(aes(x=year,y=porcentaje,colour=happy)) + geom_point() + facet_wrap(~sex)
```

3. ¿Cómo se ve afectada la felicidad según el género?

La felicidad no se ve afectada según el genero.

4. ¿Cómo se ve afectada la felicidad según el edad? ¿Existe una diferencia entre hombres y mujeres?

```{r}
happy %>% filter(!is.na(happy)) %>% group_by(sex, happy,age) %>%
 summarise(conteo = n()) %>% mutate(porcentaje=conteo*100/sum(conteo)) %>% ggplot(aes(x=age,y=porcentaje,colour=happy)) + geom_point() + facet_wrap(~sex)
```



5. ¿Y si analizamos por estado civil y situación financiera que encontramos?

```{r}
happy %>% filter(!is.na(happy)) %>% group_by(marital, happy,finrela) %>%
 summarise(conteo = n()) %>% mutate(porcentaje=conteo*100/sum(conteo)) %>% ggplot(aes(x=finrela,y=porcentaje,colour=happy)) + geom_point() + facet_wrap(~marital)
```

6. En relacion a la variable educación que se puede ver


7. ¿Y respecto a salud?